臺灣臺南地方法院民事判決
110年度訴字第135號
原      告  歐瑞崇

訴訟代理人  許世烜  律師
            楊家明  律師
被      告  上海商業儲蓄銀行股份有限公司


法定代理人  林志宏
訴訟代理人  陳正志
上列當事人間請求確認本票債權不存在等事件，經本院於民國11
0年8月3日言詞辯論終結，判決如下：
    主  文
確認被告所持有，由原告與訴外人陳芳珠、黃騰讚共同簽發之如
附表一所示本票在如附表二所示債權範圍內之本金債權及利息債
權請求權，對於原告不存在。
訴訟費用由被告負擔。
    事實及理由
一、本件原告主張：
　㈠被告前持臺灣臺北地方法院（下稱臺北地院）88年度票字第3
    1126號民事裁定（下稱系爭本票裁定；系爭本票裁定准許強
    制執行之本票，即如附表一所示本票，下稱系爭本票），聲
    請本院對於原告之財產為強制執行；於108年間，又聲請本
    院對於原告之財產，在如附表二所示債權範圍內（按：系爭
    本票在如附表二所示債權範圍內之本金債權，下稱系爭本金
    債權；在如附表二所示債權範圍內之利息債權，下稱系爭利
    息債權）為強制執行。茲因系爭本金債權及系爭利息債權之
    請求權業已罹於時效，且原告已為時效抗辯；系爭本金債權
    及系爭利息債權請求權對於原告應不存在。為此，爰提起本
    訴，訴請確認系爭本金債權及系爭利息債權請求權，對於原
    告不存在等語。並聲明求為判決：如主文第1項所示。
二、被告抗辯：
　㈠系爭本票所示債權請求權之消滅時效，業因被告多次聲請強
    制執行而中斷；且原告就系爭本票所示債權，曾以不動產設
    定抵押權，以為擔保。
　㈡原告曾於98年10月9日向被告提出說明書（下稱系爭說明書）
    ，應屬民法第129條第1項第1款所稱之承認；系爭本票所示
    債權請求權之消滅時效，業因原告之承認而中斷，並自98年
    10月9日起重行起算，並未罹於時效。又如本院認系爭本票
    所示債權之請求權業已罹於時效，因原告向被告提出系爭說
    明書，被告當然同意其承認債務，雙方意思表示業已合致，
    原告亦已拋棄時效利益等語。
　㈢並聲明求為判決：原告之訴駁回。
三、按確認法律關係之訴，非原告有即受確認判決之法律上利益
    者，不得提起之，為民事訴訟法第247條第1項本文所明定。
    所謂即受確認判決之法律上利益，係指因法律關係之存否不
    明確，致原告在私法上之地位有受侵害之危險，此項危險得
    以對於被告之確認判決除去之而言（最高法院109年度台上
    字第1779號判決參照）。查，本件原告主張系爭本金債權、
    系爭利息債權請求權對於原告不存在，為被告所否認，而以
    前揭情詞置辯，可知原告與被告間就系爭本金債權、系爭利
    息債權請求權，對於原告存在與否已不明確；再被告於108
    年間，曾聲請對於原告之財產，在如附表二所示債權範圍內
    為強制執行，是系爭本金債權及系爭利息債權請求權對於原
    告存在與否之不明確，已致原告在私法之地位有受侵害之危
    險，而此項危險復得以對於被告之確認判決除去之，原告自
    有即受確認判決之法律上利益，其提起確認之訴，核無不合
    ，應予准許。　　
四、兩造不爭執之事項：
　㈠被告執有系爭本票，有系爭本票影本1份在卷可按（參見本院
    卷第193頁）。
  ㈡被告於88年間，持系爭本票向臺北地院聲請裁定准許就系爭
    本票於724萬3,977元及自88年7月17日起至清償日止，按週
    年利率8.73%計算之利息之範圍內，得為強制執行，經臺北
    地院於88年11月1日以系爭本票裁定准許在案。並有系爭本
    票裁定1份在卷可按（參見本院卷第55頁至第56頁）。
  ㈢被告於90年間，持系爭本票裁定為執行名義，向本院聲請對
    於原告、陳芳珠、黃騰讚之財產為強制執行，聲請執行之債
    權金額為719萬0,948元，及自89年6月17日起至清償日止，
    按週年利率8.48%計算之利息；經本院以90年度執字第919 
    號強制執行事件受理，嗣執行程序因本院發給91年7月8日90
    南院鵬執公字第919號債權憑證（下稱系爭91年債權憑證）
    而終結，系爭91年債權憑證執行受償情形欄記載執行陳芳珠
    財產於91年5月27日受償455萬6,495元（其中6萬2,079元為
    執行費用）。復有系爭91年債權憑證影本3份附卷可稽（參
    見本院卷第51頁至第52頁、第89頁至第91頁）。
  ㈣訴外人保證責任臺南第三信用合作社（下稱第三信用合作社
    ）於90年間，聲請本院對於陳芳珠、黃騰讚核發支付命令，
    經本院於90年2月19日核發90年度促字第6151號支付命令（
    下稱系爭支付命令）；系爭支付命令於90年4月9日確定。有
    系爭支付命令及系爭支付命令之確定證明書等影本各1份在
    卷可按（參見本院卷第239頁、第241頁）。
  ㈤第三信用合作社於91年間，持系爭支付命令，向本院聲請對
    於陳芳珠、黃騰讚之財產為強制執行，經本院以91年度執字
    第21417執行事件受理，嗣執行程序因本院發給91年7月8日
    南院鵬執公字第21417號債權憑證（下稱21417號債權憑證）
    而終結。亦有本院21417號債權憑證影本1份附卷可稽（參見
    本院卷第215頁、第216頁）。
  ㈥三信用合作社於91年間，持21417號債權憑證，向本院聲請對
    於陳芳珠、黃騰讚之財產為強制執行，經本院以91年度執字
    第22825執行事件受理，嗣執行程序因本院發給92年10月3日
    南院鵬91執吉字第22825號債權憑證而終結。復有本院92年1
    0月3日南院鵬91執吉字第22825號債權憑證影本1份附卷可稽
    （參見本院卷第109頁至第110頁）。
  ㈦被告於92、95年間，先後持系爭91年債權憑證，向本院聲請
    對於原告、陳芳珠、黃騰讚之財產為強制執行，經本院分別
    以92年度執字第1435號、95年度執字第47079號強制執行事
    件受理，嗣執行程序均由本院於系爭91年債權憑證上記載執
    行案號及執行無效果之意旨而終結。此有系爭91年債權憑證
    影本1份附卷可考（參見本院卷第89頁至第91頁）。
  ㈧被告於98年間，持系爭91年債權憑證，向本院聲請對於原告
    、陳芳珠、黃騰讚之財產為強制執行；聲請執行之債權金額
    為378萬9,507元，及自91年5月28日起至清償日止，按週年
    利率8.48%計算之利息；經本院以98年度執字第42042號強制
    執行事件受理，嗣執行程序因本院發給98年6月23日南院龍9
    8司執字第42042號債權憑證（下稱系爭98年債權憑證）而終
    結。並有系爭98年債權憑證影本1份在卷可按（參見本院卷
    第27頁至第28頁）。
  ㈨被告於101、103、105、108、108年間，先後持系爭98年債權
    憑證為執行名義，向本院聲請對於原告、陳芳珠、黃騰讚之
    財產為強制執行，經本院分別以101年司執字第9399號、103
     年度司執字第6205號、105年度司執字第78675號、108年度
    司字第28451號、108年度司執字第66521號事件受理；嗣上
    開執行事件之執行程序，均由本院以發還系爭98年債權憑證
    ，並於系爭98年債權憑證所附繼續執行紀錄表上，記載執行
    結果並未受償，亦未新增執行費用之意旨而終結，亦有系爭
    98年債權憑證影本1份附卷足佐（參見本院卷第195頁至第19
    7頁）。
五、本件之爭點：
  ㈠系爭本金債權及系爭利息債權之請求權是否業已罹於時效？
  ㈡原告訴請確認系爭本金債權及系爭利息債權之請求權不存在
    ，有無理由？
六、得心證之理由：　
　㈠系爭本金債權及系爭利息債權之請求權是否業已罹於時效？
　  1.按票據上之權利，對匯票承兌人及本票發票人，自到期日
      起算；見票即付之本票，自發票日起算；3年間不行使，
      因時效而消滅。對支票發票人自發票日起算，1年間不行
      使，因時效而消滅。票據法第22條第1項定有明文。又本
      票之利息，乃票據法第124條準用同法第28條所明定，應
      屬票據上之權利，本票之利息債權請求權之消滅時效，自
      應適用票據法第22條第1項關於票據上權利消滅時效之特
      別規定，而無民法第126條規定之適用。
　　2.次按，消滅時效，自請求權可行使時起算。消滅時效，因
      左列事由而中斷：1 請求。2 承認。3 起訴。左列事項，
      與起訴有同一效力：1 依督促程序，聲請發支付命令。2 
      聲請調解或提付仲裁。3 申報和解債權或破產債權。4 告
      知訴訟。5 開始執行行為或聲請強制執行。時效中斷者，
      自中斷之事由終止時，重行起算。民法第128條前段、第1
      29條第1項、第2項、第137條第1項分別定有明文。再按，
      本票執票人向法院聲請裁定許可對發票人強制執行，屬非
      訟事件，係經由法院向本票債務人表示行使本票債權之意
      思，係屬民法第129條第1項第1款規定所稱之「請求」，
      固發生中斷時效之效果。惟若於請求後6個月內不起訴，
      視為不中斷，此觀同法條第2項、第130條規定自明（最高
      法院109年度台上字第1189號判決意旨參照）。又按，民
      法第129條第1項第2款規定之承認，係指時效完成前，義
      務人向請求權人表示是認其請求權存在之觀念通知，準用
      意思表示生效之原則，於其表示到達債權人時生效。承認
      固不以明示為限，惟默示的承認，仍應有如一部清償，請
      求緩期清償，支付利息，提供擔保，或對債權人之債權為
      抵銷之表示等，含有承認債權存在之意，始生承認之效力
      （最高法院107年度台上字第1868號判決參照）。復按，
      執行法院依強制執行法第27條第1項或第2項規定，發給俟
      發現財產再予執行之憑證，交債權人收執時，執行行為即
      為終結，因開始執行行為而中斷之時效，應由此重行起算
      （最高法院109年度台上字第1440號判決意旨參照）。
　　3.再按，時效中斷，係指消滅時效期間進行中，因權利人請
      求或起訴或義務人承認，致使已進行之時效期間失其效力
      之謂，故時效完成後並無時效中斷可言；消滅時效完成後
      ，如債權人依原執行名義或債權憑證聲請法院再行強制執
      行時，亦不生中斷時效或中斷事由終止重行起算時效之問
      題（最高法院77年度台上字第18號判決、89年度台上字第
      1623號判決參照）。
  　4.本件原告主張系爭本金債權及系爭利息債權之請求權業已
      罹於時效之事實，為被告所否認，而前揭情詞置辯。茲就
      系爭本金債權及系爭利息債權之請求權是否業已罹於時效
      ，析述如下：
　　　⑴系爭本票乃由原告與陳芳珠、黃騰讚共同簽發，票面金
        額為739萬元，票載發票日為87年7月13日，未載到期日
        ，為見票即付之本票，此有系爭本票影本1份在卷可按
        （參見本院卷第193頁），揆諸前揭規定，被告對於發
        票人即原告之票據上權利中之系爭本金債權請求權，自
        應自發票日起算即87年7月13日起算，3年間不行使而消
        滅；而系爭利息債權請求權，則應自各該利息之到期日
        起算，3年間不行使而消滅。　
　　　⑵被告於88年間，持系爭本票向臺北地院聲請裁定准許就
        系爭本票於724萬3,977元及自88年7月17日起至清償日
        止，按週年利率8.73%計算之利息之範圍內，得為強制
        執行，經臺北地院於88年11月1日以系爭本票裁定准許
        在案，有系爭本票裁定1份在卷可按（參見本院卷第55
        頁至第56頁），揆諸前揭說明，雖屬民法第129條第1項
        第1款所稱之請求而發生時效中斷之效力，惟因被告未
        於請求後6個月內起訴，依民法第130條規定，被告對於
        原告之系爭本金債權債權請求權之消滅時效，視為不中
        斷。
　　　⑶被告於90年間，持系爭本票裁定為執行名義，向本院聲
        請對於原告、陳芳珠、黃騰讚之財產為強制執行，聲請
        執行之債權金額為719萬0,948元，及自89年6月17日起
        至清償日止，按週年利率8.48%計算之利息；經本院以9
        0年度執字第919號強制執行事件受理，執行程序因本院
        發給系爭91年債權憑證而終結，此為兩造所不爭執，復
        有系爭本票裁定1份、系爭91年債權憑證影本2份附卷可
        稽（參見本院卷第51頁至第52頁、第89頁至第91頁）。
        又本院90年度執字第919號執行事件之收案日期為90年1
        月8日，終結日期為91年7月10日，此觀諸卷附本院民執
        書記官辦案進行簿1份、索引卡查詢3份之記載自明（參
        見本院卷第57頁至第58頁、第121頁至第135頁）。可認
        系爭本金債權請求權之消滅時效，業因被告於90年1月8
        日向本院聲請對於原告之財產為強制執行而中斷，並自
        中斷之事由終止時，即91年7月10日起重行起算3年。
　　　⑷第三信用合作社雖於90年間，聲請本院對於陳芳珠、黃
        騰讚核發支付命令，經本院於90年2月19日核發系爭支
        付命令，系爭支付命令並於90年4月9日確定；嗣於91年
        間，又持系爭支付命令，向本院聲請對於陳芳珠、黃騰
        讚之財產為強制執行，經本院以91年度執字第21417號
        執行事件受理，後執行程序因本院發給21417號債權憑
        證而終結；其後，於91年間，再持21417號債權憑證，
        向本院聲請對於陳芳珠、黃騰讚之財產為強制執行，經
        本院以91年度執字第22825執行事件受理，後執行程序
        因本院發給92年10月3日南院鵬91執吉字第22825號債權
        憑證而終結，為兩造所不爭執，並有系爭支付命令及系
        爭支付命令之確定證明書、本院21417號債權憑證、本
        院22825號債權憑證等影本各1份在卷可按（參見本院卷
        第239頁、第241頁、第215頁、第216頁、第109頁至第1
        10頁）。惟因前述情形，乃第三信用合作社就其對於陳
        芳珠、黃騰讚之債權，依督促程序，聲請對陳芳珠、黃
        騰讚發支付命令或聲請對於陳芳珠、黃騰讚之財產為強
        制執行，與被告對於原告之系爭本金債權請求權無涉，
        被告對於原告之系爭本金債權請求權之消滅時效自不會
        因而中斷。　　　　　　　　
　　　⑸被告抗辯：原告就系爭本票所示債權，曾以不動產設定抵押權，以為擔保等語，並提出他項權利證明書、土地建築改良物抵押權設定契約書、記載原告於該抵押權設定當時，對於被告所負、尚未清償之票款債務，亦在該抵押權所擔保範圍意旨之抵押權設定契約書其他約定事項等影本各1份為證（參見本院卷第263頁、第265頁至第269頁），應堪信為真正，可認原告已對系爭本票之本金債權為承認。又觀諸被告所提出他項權利證明書影本所載登記日期為90年4月13日，是系爭本金債權請求權之消滅時效，自應因原告之承認而時效中斷，並自中斷之事由終止，即自90年4月13日提供擔保時起，重行起算3年。
　　　⑹被告於92年間，持系爭91年債權憑證，向本院聲請對於
        原告、陳芳珠、黃騰讚之財產為強制執行，經本院以92
        年度執字第1435號強制執行事件受理後，將之併入本院
        91年度執字第22825號執行事件；嗣本院91年度執字第2
        2825號執行事件依強制執行法第95條第2項規定，視為
        撤回而終結；本院於本院91年度執字第22825號執行事
        件終結後，則以在系爭91年債權憑證上記載92年度執字
        第1435號執行事件之案號及執行無效果之意旨，將系爭
        91年債權憑證發還予被告之方式，依強制執行法第27條
        第1項規定，發給被告債權憑證，此有本院發還系爭91
        債權憑證之通知影本2份及系爭91年債權憑證影本1份附
        卷可考（參見本院卷第217頁、第271頁、第273頁），
        應認系爭本金債權請求權之消滅時效，業因被告於92年
        間，持系爭91年債權憑證聲請對於原告之財產為強制執
        行而中斷，嗣執行行為於本院在92年10月3日將系爭91
        年債權憑證發還被告時終結，因開始執行行為而中斷之
        時效，重行起算。又本院92年度執字第1435號執行事件
        之總收文日期為92年1月6日，此有索引卡查詢1份在卷
        可按（參見本院卷第134頁）。是以，可認系爭本金債
        權請求權之消滅時效，業因被告於92年1月6日向本院聲
        請對於原告之財產為強制執行而中斷，並自中斷之事由
        終止時，即92年10月3日起重行起算3年。至卷附索引卡
        查詢（參見本院卷第134頁），雖記載本院92年度執字
        第1435號執行事件之終結日期為92年1月6日，惟參諸卷
        附索引卡查詢記載本院92年度執字第1435號執行事件之
        總收文日期為92年1月6日，備註欄並記載「本案併他案
        91執22825號吉股」等語，有前開索引卡查詢1份在卷可
        稽（參見本院卷第134頁），足見卷附索引卡查詢上記
        載之終結日期，應僅係本院92年度執字第1435號執行事
        件併入本院91年度執字第22825號執行事件之日期，而
        非執行行為終結之日期，仍應以本院發還系爭91年債權
        憑證予被告之日期為執行行為終結之日期。
　　　⑺被告並未舉證證明其於系爭本金債權請求權之消滅時效
        自92年10月3日起重行起算之3年間，有何時效中斷之事
        由存在，揆之前揭說明，系爭本金債權請求權消滅時效
        應已因自92年10月3日起重行起算，3年間不行使而時效
        完成。　　　　
　　　⑻被告於95年10月12日，持系爭91年債權憑證，向本院聲
        請對於原告、陳芳珠、黃騰讚之財產為強制執行，此觀
        諸卷附索引卡查詢所載本院95年度執字第47079號執行
        事件之總收文日期自明（參見本院卷第129頁）；嗣經
        本院以95年度執字第47079號強制執行事件受理後，該
        執行事件因本院於系爭91年債權憑證上記載執行案號及
        執行無效果之意旨而終結，此為兩造所不爭執，並有系
        爭91年債權憑證影本1份附卷可考（參見本院卷第89頁
        至第91頁）。其後，被告於98年間，又持系爭91年債權
        憑證，向本院聲請對於原告、陳芳珠、黃騰讚之財產為
        強制執行；經本院以98年度執字第42042號給付票款強
        制執行事件受理，該執行事件後因本院發給系爭98年債
        權憑證而終結；嗣被告於101、103、105、108、108年
        間，復先後持98年債權憑證為執行名義，向本院聲請對
        於原告、陳芳珠、黃騰讚之財產為強制執行，經本院分
        別以101年司執字第9399號、103 年度司執字第6205號
        、105年度司執字第78675號、108年度司字第28451號、
        108年度司執字第66521號事件受理，嗣上開執行事件之
        執行程序，均由本院以發還系爭98年債權憑證，並於系
        爭98年債權憑證所附繼續執行紀錄表上，記載執行結果
        並未受償，亦未新增執行費用之意旨而終結，亦有系爭
        98年債權憑證影本1份附卷足佐（參見本院卷第195頁至
        第197頁）。然因系爭本金債權請求權消滅時效業因自9
        2年10月3日起重行起算，3年間不行使而時效完成，被
        告於系爭本金債權請求權消滅時效完成後，縱先後向本
        院聲請強制執行被告之財產，揆諸前揭說明，仍不生中
        斷時效或中斷事由終止重行起算時效之問題。
　　　⑼被告雖抗辯：原告曾於98年10月9日向被告提出系爭說明
        書，應屬民法第129條第1項第1款所稱之承認；系爭本
        票所示債權請求權之消滅時效，業因原告之承認而中斷
        ，並自98年10月9日起重行起算，並未罹於時效等語。
        經查，系爭說明書乃於98年10月9日製作，此觀諸系爭
        說明書右上角記載之日期自明，是系爭說明書作成時，
        系爭本金債權請求權之消滅時效應已時效完成，揆之上
        開說明，亦不生中斷時效或中事由終止重行起算時效之
        問題。
　　　⑽被告另雖抗辯：如本院認系爭本票所示債權之請求權業
        已罹於時效，因原告向被告提出系爭說明書，被告當然
        同意其承認債務，雙方意思表示業已合致，原告應已拋
        棄時效利益等語。惟按，時效完成後，債務人以契約承
        認該債務者，不得再拒絕給付，此觀民法第144條第2項
        後段規定即明。是於時效完成後，需債務人明知債權業
        已罹於消滅時效而仍以契約承認債務之存在，始得認係
        拋棄時效完成之利益，不得再拒絕給付。至債務人於時
        效完成後以單方行為承認該債務，得生拋棄時效利益者
        ，需以明知該債權已罹於消滅時效之事實為前提，如債
        務人不知該事實存在，即無以單方行為拋棄時效利益可
        言，此觀同法第147條反面解釋及第144條第2項規定自
        明（最高法院107年度台上字第2064號判決參照）。惟
        債務人雖不知該請求權時效已完成，然經以契約承認其
        債務，即有以明示或默示之意思表示與債權人成立互為
        一致之新債務關係，亦不得以不知時效為由，拒絕履行
        該契約（最高法院109年度台上字第2604號判決可參）
        。查，細繹系爭說明書之內容（參見本院卷第165頁）
        ，可知原告僅係以系爭說明書，向被告說明其擔任保證
        人之緣由、曾經幫忙繳納房屋貸款之利息及提供某處金
        城段土地（下稱金城段土地），設定第二順位之抵押權
        ，及金城段土地之第一順位抵押權人即訴外人林資成，
        願以10萬元，解決金城段土地上設定之第二順位抵押權
        ，建議被告接受林資成之建議等情。且系爭說明書內亦
        無隻言片語提及任何票據債務，揆之前揭說明，自難認
        原告向被告提出系爭說明書，有何明知系爭本金債權業
        已罹於消滅時效而仍以單方行為承認債務或為承認債務
        之要約之情形。其次，被告並未舉證證明兩造於何時、
        何地曾就原告承認系爭本票所生之債務一事互相意思表
        示一致；或有一方已為要約，而依習慣或依其事件之性
        質，他方之承諾無須通知，且在相當時期內，已有可認
        為承認之事實存在，被告抗辯：雙方意思表示業已合致
        等語，自不足採，亦難認原告有何雖不知系爭本票所示
        債權之請求權時效業已完成，仍以契約承認債務之情形
        。是以，被告抗辯：原告應已拋棄時效利息等語，應無
        足取。
　    ⑾此外，被告復未能具體指出對於原告之系爭本金債權請
        求權之消滅時效，有其他民法第129條第1項、第2項所
        定之時效中斷事由存在，並舉證以實其說，原告主張系
        爭本金權請求權業已罹於時效等語，應堪信為真正。
　　　⑿復按，主權利因時效消滅者，其效力及於從權利，民法
        第146條定有明文。此從權利應包括已屆期之遲延利息
        在內。債務人於時效完成時，一經行使抗辯權，主權利
        既因時效而消滅，從權利之時效，雖未完成，亦隨之消
        滅（最高法院110年度台上字第450號判決參照）。查，
        系爭利息債權之請求權，乃陸續發生，其請求權之消滅
        時效應分別自其陸續發生時起算。又系爭利息債權之請
        求權，其中自發生時起算，業已罹於票據法第22條所定
        3年時效期間部分，業因原告行使抗辯權而消滅；另外
        自發生時起算，尚未罹於票據法第22條所定3年時效期
        間部分，因該利息債權之主權利即系爭本金債權之請求
        權，已因原告為時效抗辯而消滅，揆諸民法第146條規
        定及前開說明，亦應隨之消滅。原告主張系爭利息債權
        請求權業已罹於時效，亦堪信為實在。　　　　
  ㈡原告訴請確認系爭本金債權及系爭利息債權之請求權不存在
    ，有無理由？
　　1.按債務人於時效完成時，得行使抗辯權。一經行使抗辯權
      ，該當權利之請求權即歸於消滅（最高法院105年度台再
      字第3號判決參照）
　　2.查，系爭本金債權及系爭利息債權之請求權，既已罹於時
      效，已如前述；且原告已為時效之抗辯，揆之前揭說明，
      系爭本金債權及系爭利息債權請求權之消滅時效，自均已
      歸於消滅。又系爭本金債權及系爭利息債權之請求權既均
      已歸於消滅，則原告訴請確認系爭本金債權及系爭利息債
      權請求權對於原告不存在，洵屬有據，應予准許。
七、綜上所陳，原告訴請確認系爭本金債權及系爭利息債權請求
    權對於原告不存在，為有理由，應予准許。　　　
八、本件事證已臻明確，兩造其餘攻擊防禦方法，經核與本件判
    決結果不生影響，爰不一一論述，附此敘明。
九、據上論結，本件原告之訴為有理由，依民事訴訟法第78條，
    判決如主文。
中　　華　　民　　國　　110 　年　　8 　　月　　24　　日
                  民事第一庭  法  官  伍逸康
以上正本係照原本作成。　　　　　　　　
如不服本判決，應於送達後20日內，向本院提出上訴狀並表明上
訴理由，如於本判決宣示後送達前提起上訴者，應於判決送達後
10日內補提上訴理由書（須附繕本）。　　
中　　華　　民　　國　　110 　年　　8 　　月　　24　　日
　　　　　　　　　　　　　　　書記官  康紀媛
附表一：　　　
編號 發票人 發票日 票面金額 （新臺幣） 到期日 約定利率 1 原告、訴外人陳芳珠、黃騰讚 87年7月13日 7,390,000元 未載 週年利率8.73% 
附表二：
編號     債權範圍        1 289萬2,902元，及自91年5月28日至清償日止，按週年利率8.48%計算之利息，暨已核算未受償利息90萬5,774元